臺灣臺中地方法院刑事判決
111年度交簡上字第255號
上  訴  人  臺灣臺中地方檢察署檢察官
被      告  張振豪


上列上訴人因被告過失傷害案件，不服本院民國111 年5月23日1
11年度交簡字第279號第一審刑事簡易判決（提起公訴案號：11
年度偵字第35985號），提起上訴，本院管轄第二審之合議庭判
決如下：
    主    文
上訴駁回。
    犯罪事實及理由
一、本案經本院審理結果，認第一審刑事簡易判決之認事、用法
    及量刑均無不當，應予維持，除證據補充被告張振豪於本院
    審理時之自白（見本院卷P42），餘均引用第一審刑事簡易
    判決書（如附件）。
二、檢察官上訴意旨略以：被告就本案車禍應負轉彎車未讓直行
　　車之過失責任明確，且造成告訴人所受傷害非輕及生活極大
    不便，又被告迄未與告訴人和解並賠付告訴人所受損害，亦
    未獲取告訴人之諒解，是原審量刑過輕，爰提起上訴，請求
    將原審判決撤銷，更為適當合法判決等語。
三、按量刑輕重，係屬事實審法院得依職權自由裁量之事項，苟
    已斟酌刑法第57條各款所列情狀而未逾越法定刑度，不得遽
    指為違法，最高法院著有72年臺上字第6696號、75年臺上字
    第7033號判例可資參照。查原審認本案被告犯刑法第284 條
    前段之過失傷害罪，且有自首情形，並審酌「被告騎乘機車
    而有前揭過失，致與對向直行之告訴人所騎乘之機車發生碰
    撞，使告訴人因而受有如犯罪事實欄所載之傷害結果，造成
    告訴人身心痛苦及經濟上之負擔，所為尚非可取，且被告與
    告訴人就賠償金額因差距過大而無共識，致未能成立和解，
    故而尚未賠償告訴人所受損害；復考量被告犯後坦承犯行之
    態度、被告與告訴人就本案之過失情節輕重（告訴人之過失
    詳如前述）、告訴人所受之傷勢」等一切情狀，量處拘役50
    日，並諭知易科罰金之折算標準。經核原判決認事用法，核
    無不合，量刑亦考量被告自首得適用刑法第62條前段規定減
    輕其刑，並斟酌刑法第57條各款所列情狀，尚無違法不當情
    形，亦無濫用其職權，而檢察官所提被告就本案車禍負有過
    失責任，造成告訴人所受傷勢及影響情形，以及迄未與告訴
    人和解並賠付損害等上訴理由，則顯然已為原審判決所反應
    評價，是檢察官猶以該等事由提起上訴，為無理由，應予駁
    回。
據上論斷，依刑事訴訟法第455 條之1 第1 項、第3 項、第364
條、第368條、第373條，判決如主文。
本案經檢察官蔣志祥提起公訴，檢察官黃芝瑋提起上訴，檢察官
劉世豪到庭執行職務。
中　　華　　民　　國　　111 　年　 10　　月　　18 　　日
            刑事第一庭    審判長法  官  陳淑芳
                                法  官  徐煥淵
                                法  官  王振佑
以上正本證明與原本無異。
本件不得上訴。
                                書記官  王淑燕
中　　華　　民　　國　　111 　 年　10 　　月　　18　　日
附件：
本院111年交簡字第279號刑事簡易判決。